臺灣高等法院高雄分院刑事判決
111年度上易字第48號
上  訴  人  臺灣高雄地方檢察署檢察官
被      告  陳育仁




上列上訴人因被告家暴妨害自由案件，不服臺灣高雄地方法院11
0年度訴字第452號，中華民國110年12月22日第一審判決（起訴
案號：臺灣高雄地方檢察署109年度偵字第22707號），提起上訴
，本院判決如下：
    主  文
上訴駁回。
    理  由
一、本案經本院審理結果，認原審判決對被告甲○○（下稱被告）
    被訴恐嚇危害安全罪嫌為無罪之諭知，核無不當，應予維持
    ，並引用原審判決書記載之證據及理由（如附件）。　
二、檢察官上訴意旨略以：
㈠、被告與告訴人乙○○於民國109年6月20日上午9時許，因婚姻問
    題產生口角，被告心生憤怒，而有摔東西並持滑鼠丟向乙○○
    背部，導致家中物品及滑鼠破損乙情，此有告訴人乙○○之陳
    述、高雄少家法院109年度司緊家護字第24號民事緊急保護
    令案件之勘驗筆錄、現場滑鼠及置物盒破損照片2張等在卷
    可稽，可見當時被告已處於情緒激動之狀態，且被告自承當
    時有進入廚房，而告訴人乙○○於警詢、偵查、審理中均稱被
    告當時進入廚房有拿取水果刀之情形，其前後陳述皆為一致
    。何況依據少家法院勘驗筆錄內容如下：
　　00:00-00:04：（東西掉落聲）
    00:07-00:16：被告：你怎樣？蛤？我為這個家庭努力不夠
                 是不是？是不是？
                 告訴人：我以前也沒有做錯事。
    00:17-00:28：（東西碎裂聲）
                 被告：我對這個家庭努力不夠是不是？
                告訴人：你要幹嘛？（東西掉落聲、跑步聲）
                  
    可見因當時被告進入廚房拿取刀子，告訴人乙○○見狀而心生
    恐懼，才會向被告表示「你要幹嘛？」，並立刻轉身跑上二
    樓，而上開情況事出突然，告訴人乙○○當無可能事先模擬或
    捏造情境，故告訴人乙○○稱被告進入廚房拿取刀子乙節，應
    堪採信。又被告雖辯稱其往廚房走，是要去廚房後面的工作
    陽台拿掃把、畚箕，清掃破碎物云云，但若如被告所述，則
    被告應於拿取清潔用具後，理應待在一樓清掃，然被告反而
    一路追趕告訴人乙○○到二樓，顯不合常理，故被告聲稱是去
    拿掃把、畚箕清掃云云，不足採信。
㈡、觀諸當時被告情緒激動，尚在與告訴人乙○○發生口角爭執中
    ，卻到廚房拿取刀子，則一般人必然會理解被告持刀是要對
    告訴人乙○○進行危害，而被告對於該行為將構成恐嚇已有主
    觀認知。則告訴人乙○○見狀轉身逃離時，被告應知悉告訴人
    乙○○係因其持刀才導致驚嚇害怕，如再行追趕於後，將令人
    聯想被告要對告訴人乙○○為進一步危害，但被告仍基於恐嚇
    之犯意，一路緊追到二樓，導致告訴人心生恐懼而快跑進入
    房內，並有不斷哭泣之情況，此有上開勘驗筆錄在卷可稽，
    且告訴人乙○○於審理中稱「我看到後就嚇到，接著就趕快往
    二樓跑」、「我是怕被告會傷害我」等語，亦可得知被告上
    開整體舉動，已令一般人理解將生危害，而屬惡害之通知，
    並足使人心生畏怖，應已成立恐嚇罪之構成要件。
㈢、原判決認為告訴人乙○○對於被告在追趕上二樓之過程中有無
    持刀乙節，前後陳述不一。然查，告訴人乙○○皆陳稱被告有
    到廚房拿取刀子，並有追趕上二樓之情況，並未有前後陳述
    不一的情況。再者，一般人主觀上必會認為被告持刀後有追
    趕對方之行為，顯然係要追殺對方之意思，故而告訴人乙○○
    才會於警詢中稱「他就去廚房拿一把水果刀，要追殺我」等
    語，則其陳述亦符合常理。況且，被告拿取刀子後，一路緊
    追告訴人乙○○到二樓，綜觀上開整體情狀，依照社會一般觀
    念，該客觀行為已足以令人心生畏怖，則告訴人乙○○於逃跑
    途中，有無看到被告持續手中持刀一情，對於恐嚇罪是否成
    立應無影響。又當時事發突然，一般情況見人持刀後，仍追
    趕在後，當立即向前逃離，如要求被害人仍要持續回頭查看
    對方有無持刀，顯是強人所難，亦不符一般人的經驗法則，
    故若以告訴人乙○○於逃跑過程中有無看見被告持刀一情，決
    定構成恐嚇罪與否，恐有違社會經驗法則，附此敘明。
㈣、有關原判決以告訴人乙○○於偵查中稱：「被告就在客廳抓狂
    開始拿東西亂甩丟伊，當時伊女兒有聽到，她有在樓梯上看
    到，後來被告就很生氣往廚房走過去拿一把約20公分的水果
    刀，伊看到拿刀就往二樓衝，被告就從一樓追到二樓，伊就
    叫女兒趕快去房間，並將房間鎖起來」等語，而認為兩人女
    兒（下稱甲女）並未看到被告持刀追殺告訴人，只有聽到及
    看到被告亂甩東西。然觀諸該偵查訊問筆錄內容，告訴人乙
    ○○意在陳述被告在客廳拿東西丟向她時，甲女已經在樓梯上
    ，並看到兩人之狀況，則甲女必然會看見後續被告持刀追趕
    之情形，則原判決以上開陳述認定其意思為「甲女並未看到
    被告持刀追殺」，顯然有所誤會。
㈤、綜上所述，上開所述之證據及理由，已足認定本件被告恐嚇
    犯行，且甲女於上開少家法院案件審理中，對於案發過程業
    已證述明確，亦可佐證本件犯罪事實，則原判決為無罪諭知
    ，應有再行斟酌之餘地。爰依刑事訴訟法第344條第1項，第
    361條提起上訴，請將原判決撤銷，更為適當合法之判決。
三、第二審判決書，得引用第一審判決書所記載之事實、證據及
    理由，對案情重要事項第一審未予論述，或於第二審提出有
    利於被告之證據或辯解不予採納者，應補充記載其理由，刑
    事訴訟法第373條定有明文。經查：
㈠、按犯罪事實應依證據認定之，無證據不得推定其犯罪事實；
    又不能證明被告犯罪者，應諭知無罪之判決，刑事訴訟法第
    154條、第301條第1項分別定有明文。又認定不利於被告之
    事實，須依積極證據，苟積極證據不足為不利於被告事實之
    認定時，即應為有利於被告之認定，更不必有何有何之證據
    （最高法院30年台上字第816號判例參照）。再告訴人之告
    訴，本以使被告受刑事追訴為目的，故其陳述是否與事實相
    符，自應調查其他證據，以資審認，苟其所為攻擊之詞，尚
    有瑕疵，則在此瑕疵未予究明以前，即不能遽採為斷罪之基
    礎（最高法院69年台上字第1531號判決參照）。
㈡、被告於本院仍然辯稱係案發當時其至廚房拿取掃具，欲清掃
    掉落在客廳之物品，是告訴人誤會其拿刀，又因其聽到告訴
    人一直喊女兒的名字，才會上樓去查看等語，堅決否認有持
    刀追趕告訴人之行為等語（見本院卷第44、71頁）。觀諸原
    判決就檢察官所舉證據，業已分別論證如下：
 1、原審判決首就公訴意旨所主張告訴人指述口角爭吵時，被告
    有至廚房拿取刀子並追趕其至二樓乙事，詳舉告訴人於警詢
    、偵查及審判中之歷次證詞，指出其指述前後不一之處：⑴
    、就被告究竟有無從住處一樓至二樓持刀追殺告訴人乙節，
    於原審審理時證述：不知道被告抽刀後有無轉身，也不知道
    被告追伊的時候有無拿刀等語（見原審院卷第150至151頁）
    ；⑵、告訴人於警詢稱甲女於現場有看到被告持水果刀要追
    殺伊等語（見警卷第13頁）；惟於原審卻先證稱：伊不確定
    女兒是否在二樓房間，但伊女兒有跟伊說她當時在樓梯那邊
    等語（見原審院卷第146頁），經審判長詢問：「你說甲女
    在樓梯口，這是妳女兒跟妳說的嗎？」，告訴人則改稱：伊
    有看到她在樓梯口，伊就和甲女一起跑回房間等語（見原審
    院卷152頁），則告訴人究竟有無案發時親眼見到甲女在現
    場？是否在樓梯間？還是事後聽聞甲女陳述其在樓梯間？所
    述莫衷一是；⑶、且關於被告是否有在住處二樓房間門外推
    門試圖進入乙節，告訴人證述更是前後齟齬，於偵查中先信
    誓旦旦證稱：被告到二樓時沒有拿刀刺門或破門也沒有踹門
    或撬門等語（見他卷第36頁），卻於原審審理時改稱：因為
    當時被告有在外面推門，伊就和女兒合力把門關起來等語（
    見本院卷152頁）；⑷、承上各情，足見告訴人上開證詞存有
    重大瑕疵，實難逕信。
 2、原判決復依告訴人提出案發時之錄音檔經少家法院勘驗結果
    ，顯示甲女並未親眼見聞案發經過，方有告訴人先大叫「鎖
    門」，且於回到二樓房間時，經甲女詢問告訴人「怎樣啊？
    」，告訴人才解釋鎖門之原因為「你爸拿刀」，更見告訴人
    上開證詞與錄音內容不符，且其證詞有前述重大瑕疵，礙難
    憑告訴人單一瑕疵證述，遽為認定被告涉犯恐嚇危害安全罪
    。
 3、又甲女雖於少家法院證述：被告有去廚房拿刀追媽媽，伊與
    媽媽跑回樓上房間，被告就追到房間外面，伊跟媽媽就把房
    間關起來等語（見偵卷第45至47頁），固然不利於被告。然
    而，原判決亦已剖析甲女之證詞顯與上開案發時之錄音檔案
    不符，無法排除證人甲女可能情感上較偏向告訴人，加以自
    案發後經常聽同住方即告訴人一面之詞，因而於證述時恐作
    出較有利於證人即告訴人之證述，亦不無可能，是甲女之證
    詞既與客觀錄音內容存有矛盾，且與告訴人之證詞復未一致
    ，無從補強告訴人有瑕疵之單一指述為真。
 4、承上所述，原判決因而認定本件檢察官所為舉證不足確信被
    告有持刀追趕告訴人之恐嚇危害安全行為，即應諭知被告無
    罪。觀諸原判決上開理由之論敘，與卷存證據資料相符，且
    與經驗法則、論理法則無違。
㈢、檢察官上訴意旨謂案發當時被告情緒激動，被告辯稱至廚房
    係拿清潔用具，理應待在一樓清掃，反而一路追趕告訴人至
    二樓，顯不合常理，其所辯不足採信等語。然而，認定犯罪
    事實應依證據，既為刑事訴訟法第154條第2項所明定，此乃
    證據裁判之基本原則，並應由檢察官負實質舉證責任，被告
    否認犯罪事實所持之辯解，縱屬不能成立，仍非有積極證據
    足以證明其犯罪行為，不能遽為有罪之認定。故無論被告上
    開辯解是否實在，檢察官此部分上訴主張，尚不足作為被告
    不利之認定。
㈣、又告訴人於原審作證陳稱：不知道被告追伊的時候有無拿刀
    等語，明顯與其偵查中證述不符，已如前述。檢察官上訴執
    意稱告訴人指述並無前後不一，且稱告訴人於逃跑途中有無
    看到被告手中持續持刀，顯係強人所難，且與恐嚇罪之成立
    無影響云云，乃就其公訴事實仍未舉證說服法院，且就現存
    證據評價失之偏誤，委無足採。
㈤、再者，檢察官認依告訴人於偵查中之證述，意在陳述被告在
    客廳拿東西丟向她時，甲女已經在樓梯上，並看到兩人之狀
    況，則甲女必然會看見後續被告持刀追趕之情形，是原判決
    以上開陳述認定其意思為「甲女並未看到被告持刀追殺」，
    顯然有所誤會。惟原判決既已說明依告訴人提出之案發時錄
    音檔案，可知甲女並未親眼見聞被告有持刀追趕告訴人之情
    ，檢察官以告訴人上開證述，逕自推論甲女必然會看見後續
    被告持刀追趕之情形，所為主張不僅與客觀事證不符，且無
    足掩飾告訴人前揭證詞之諸多瑕疵。
四、綜上所述，本院審理結果，認原審對被告為無罪之判決，已
    於原判決詳細論述其理由，其認事用法，均為妥適，應予維
    持。檢察官上訴意旨仍執原審已詳予斟酌之證據，就原審採
    證認事適法職權行使及原判決已審酌認定而明白論斷之事項
    ，端憑己見再事爭執，指摘原審判決被告無罪不當，復未提
    出其他積極證據證明被告確有公訴意旨所稱恐嚇危害安全犯
    行，尚難說服本院推翻原判決而另為不利於被告之認定，其
    上訴為無理由，應予駁回。
據上論斷，應依刑事訴訟法第368條、第373條，判決如主文。
本案經檢察官翁誌謙提起公訴，檢察官劉淑慧提起上訴，檢察官
許月雲到庭執行職務。
中　　華　　民　　國　　111 　年　　3 　　月　　31　　日
                  刑事第八庭    審判長法  官  邱明弘
                                      法  官  陳松檀
                                      法  官  林書慧
以上正本證明與原本無異。
不得上訴。
中　　華　　民　　國　　111 　年　　3 　　月　　31　　日
　　　　　　　　　　　　　　　　　　　書記官  林昭吟

【附件】
臺灣高雄地方法院刑事判決
                                      110年度訴字第452號
公　訴　人　臺灣高雄地方檢察署檢察官　　　　　　　
被　　　告　甲○○　
選任辯護人　李玲玲律師
            林若馨律師
上列被告因傷害等案件，經檢察官提起公訴（109年度偵字第227
07號），本院判決如下：
    主  文
甲○○無罪。
    理  由
一、公訴意旨略以：被告陳仁（下稱被告）與告訴人乙○○（下
    稱告訴人，涉犯強制部分，另經高雄地方檢察署檢察官為不
    起訴處分確定）前為夫妻（兩人於110年11月26 日辦理離婚
    登記），2人間具有家庭暴力防治法第3條第1 款所定義之家
    庭成員關係。詎被告與告訴人因交友問題產生爭執，被告竟
    基於恐嚇危害安全之犯意，自廚房拿取水果刀後，從客廳追
    躡告訴人至2 樓房間，致告訴人心生畏懼，致生危害於安全
    ，嗣經告訴人報警處理，始悉上情，因認被告涉犯刑法第30
    5條恐嚇危害安全罪嫌等語。
二、按犯罪事實應依證據認定之，無證據不得認定犯罪事實；不
    能證明被告犯罪者，應諭知無罪之判決，刑事訴訟法第154
    條第2 項、第301 條第1 項分別定有明文。又事實之認定，
    應憑證據，如未能發現相當證據，或證據不足以證明，自不
    能以推測或擬制之方法，為裁判基礎；且認定犯罪事實所憑
    之證據，雖不以直接證據為限，間接證據亦包括在內，然而
    無論直接證據或間接證據，其為訴訟上之證明，須於通常一
    般之人均不致有所懷疑，而得確信其為真實之程度者，始得
    據為有罪之認定，倘其證明尚未達到此一程度，而有合理之
    懷疑存在而無從使事實審法院得有罪之確信時，即應由法院
    為諭知被告無罪之判決（最高法院40年台上字第86號判決、
    76年台上字第4986號判決意旨參照）。再按檢察官對於起訴
    之犯罪事實，應負提出證據及說服之實質舉證責任。倘其所
    提出之證據，不足為被告有罪之積極證明，或其指出證明之
    方法，無從說服法院形成被告有罪之心證，基於無罪推定之
    原則，自應為被告無罪判決之諭知（最高法院92年台上字第
    128 號判決意旨參照）。
三、公訴意旨認被告涉犯前揭罪嫌，無非係以：證人即告訴人於
    警詢及偵查之證述，證人即被告女兒陳○貞（下稱甲女）於
    臺灣高雄少年及家事法院（下稱少家法院）109 年度家護字
    第1266號民事通常保護令調查庭之證述、成人保護案件通報
    表、少家法院109年度司緊家護字第24 號民事緊急保護令、
    少家法院當庭勘驗筆錄（109年6月20日錄音檔）等為其主要
    依據。惟訊據被告堅決否認有何恐嚇危害安全之犯行，並辯
    稱：伊當天跟告訴人起爭執時，告訴人就開始錄音了，伊問
    告訴人「我努力不夠是不是」，伊心理會憤憤不平就是覺得
    太太怎麼會一直在跟外國人講話，後來就撥桌上的物品，然
    後物品掉到地上，伊就氣沖沖的往廚房走，告訴人看到伊往
    廚房走就馬上跑上去二樓，但其實伊是要去廚房後面的工作
    陽台拿掃把、畚箕，告訴人上去後就把女兒甲女吵醒，甲女
    就報警，伊根本沒有拿刀去恐嚇告訴人等語；辯護人則替被
    告辯護稱：從少家法院勘驗告訴人所提出之錄音檔可知證人
    甲女證述不實在，蓋甲女若證稱有看到被告持水果刀從一樓
    一路追逐告訴人到二樓，豈會詢問告訴人「怎樣啊？」，告
    訴人始回答「你爸爸拿刀」，且若甲女從頭到尾都有看到，
    豈會告訴人自一樓跑到二樓時，母女間沒有任何對話，況告
    訴人證稱看到被告往廚房過去後就馬上跑了，無法具體描述
    被告抽刀後的動作為何，是本案有可能是告訴人誤認被告前
    往廚房即係要持刀恐嚇，故依告訴人單一指述不足以認定被
    告有持刀對告訴人為恐嚇行為等語。
四、經查：被告與告訴人前為夫妻，2 人間具有家庭暴力防治法
    第3條第1款所定義之家庭成員關係。被告與告訴人因交友問
    題產生爭執，於109年6月20日上午9 時許，在高雄市○○區○○
    街00巷00弄0 號住處內，被告從客廳移動至告訴人二樓的房
    間門口，且有說話等情，此為被告所不爭執（見本院卷第89
    頁），並經證人即告訴人證稱在卷，且有全戶戶籍資料及少
    家法院109年6月20日勘驗筆錄存卷可參，是此部分之事實，
    固堪以認定，惟基於下述理由，本院認證人即告訴人、甲女
    之證述均不可採，分述如下：
  ㈠證人即告訴人前後指述不一，可從告訴人從警詢、偵查與本
    院審理時之證述（詳下述）得知：
  ⒈證人即告訴人於警詢時證稱：起因是今（20）日早上9 點的
    時候，被告突然對伊說，說伊家裡面都不照顧，小孩都不教
    導，也都不煮飯，伊跟被告說沒有規定要每天煮飯，被告說
    要跟伊離婚，伊說好，被告就突然暴怒，開始摔家裡的東西
    ，並對伊丟東西，東西還打到伊的背部，沒有受傷，接著被
    告就去廚房拿一把水果刀，要追殺伊，伊就趕緊跑到二樓房
    間，被告也跟伊上二樓房間，伊把門鎖住，伊女兒（甲女）
    就報警，一直等到警方到達現場，伊才開門，現場甲女有看
    到甲○○持水果刀要追殺伊等語（見警卷第12至13頁）。
  ⒉證人即告訴人於偵查中證稱：伊跟英文老師在用LINE練習英
    文，被告以為伊跟外國人聊天講電話，就指責伊家事都沒做
    、孩子也沒顧，後來就說要跟伊離婚及分財產，伊就說好、
    隨便你，被告就在客廳抓狂開始拿東西亂甩丟伊，當時女兒
    （甲女）有聽到，她有在樓梯上看到，後來被告就很生氣往
    廚房走過去拿一把約20公分的水果刀，伊看到被告拿刀就往
    二樓衝，被告就從一樓追到二樓，伊就叫女兒趕快去房間，
    並將房間鎖起來，被告到二樓時沒有拿刀刺門或破門也沒有
    踹門或撬門，只有說你在作惡試試看，當時伊從被告摔東西
    時就開始錄音，伊在跑的時候手機也一起拿上去，後來伊大
    哭要報警，甲女看到伊很害怕也將伊抱著等語（見他卷第35
    至36頁）
  ⒊證人即告訴人先於本院審理時證稱內容略以（見本院卷第144
    至152頁）：審判長問：109年6月20日上午9時許，在妳與被
    告的住處發生何事？告訴人答：當時我在講電話，掛完電話
    後被告說我沒有整理家裡也沒有照顧小孩，我說「我有」，
    後來他就說要跟我離婚，我就說「好」，然後他就惱羞成怒
    開始摔東西，也有拿東西丟我，後來他就到廚房拿刀，我看
    到後就嚇到了，就趕快跑到二樓，我與我女兒合力把房門關
    起來。審判長問：妳看到被告去廚房有拿水果刀的動作後，
    有看到他接著要做什麼嗎？告訴人答：我看到後就嚇到，接
    著就趕快往二樓跑。審判長問：妳有確認被告當時要做什麼
    嗎？還是就直接往二樓跑？告訴人答：我是怕他會傷害我。
    審判長問：案發當時，妳的女兒是否在二樓房間裡面？告訴
    人答：我不確定，但我女兒有跟我說她當時在樓梯那邊。審
    判長問：案發當天，妳從何時開始錄音？告訴人答：案發前
    ，被告有時就會言語暴力所以我有時候就會錄音。案發當天
    ，他開始砸東西的時候，我覺得不妙，我就用手機開始偷偷
    錄音。審判長問：（提示偵字卷第71頁）依少家法院的勘驗
    筆錄，大約在00分28秒時妳喊甲女鎖門，當時甲女在哪裡？
    告訴人答：她就跟我到房間。檢察官問：（請提示偵字卷第
    71頁）在00分28秒之前，妳有說一句「你要幹嘛」，後來就
    有跑步的聲音，所以當時妳有看到被告拿刀，所以妳就趕快
    跑走了，是不是？告訴人答：他就往廚房去拿刀，所以我才
    會說「你要幹嘛」。檢察官問：接著妳就趕快跑到二樓了，
    是不是？告訴人答：是的。…檢察官問：（請提示偵字卷第2
    7頁之109年6月20日職務報告）依報案內容係說「父親打母
    親，男方並持有刀械」，是女兒當時向警察報案時有向警察
    這樣說明嗎？告訴人答：應該是吧，當時我已經受到驚嚇，
    所以也沒有注意到我女兒怎麼跟警察說。檢察官問：所以是
    女兒跟警察講報案內容的，對不對？告訴人答：對，完全都
    是女兒報案的。辯護人問：妳上樓時有看到妳女兒的位置，
    當時她人在哪裡？告訴人答：她在樓梯。辯護人問：哪裡的
    樓梯？告訴人答：第二階樓梯。辯護人問：上面數下來嗎？
    告訴人答：是下面數上去。辯護人問：下面數上去兩階樓梯
    的地方？告訴人答：對。…辯護人問：妳說妳當天看到被告
    走到流理台的什麼位置拿刀？告訴人答：流理台下面有櫃子
    ，打開後刀具都放在那邊。辯護人問：被告拿起來做什麼動
    作？告訴人答：我看到後就趕快跑，然後被告就追我。辯護
    人問：妳看到被告要拿刀就跑了嗎？告訴人答：被告一抽我
    就跑了。辯護人問：被告拿起來後有轉身嗎？告訴人答：我
    就轉身阿。我不知道被告拿起來有沒有轉身。辯護人問：被
    告追妳的時候有拿刀嗎？告訴人答：我有看到被告抽刀，但
    是他追我的時候我不知道他是否有拿刀。審判長問：（提示
    他字卷第51頁）從26.60秒開始到31.42秒處，看起來不像是
    妳和妳女兒一起跑，比較像是妳跑到二樓房間後，叫甲女快
    鎖門，所以在案發時，甲女她人是否在二樓房間內？告訴人
    答：她在樓梯口。審判長問：妳說甲女在樓梯口，這是妳女
    兒跟妳說的嗎？告訴人答：我有看到她在樓梯口，我就和甲
    女一起跑回房間，因為當時被告有在外面推門，我就和我女
    兒合力把門關起來。審判長問：所以妳當時往上跑時，是跟
    妳女兒一起跑回房間，是否如此？告訴人答：我先跑，然後
    我就看到她在樓梯口，我們就一起趕快跑回房間。
  ⒋觀諸證人即告訴人上開歷次陳述，首先就證人即告訴人就有
    無看見被告持刀一路追殺告訴人乙節，證人即告訴人先於警
    詢時證稱：被告就去廚房拿一把水果刀，要追殺伊，伊就趕
    緊跑到二樓房間，被告也跟伊上二樓房間等語（見警卷第13
    頁）；嗣於偵查中證稱：被告就很生氣往廚房走過去拿一把
    約20公分的水果刀，伊看到拿刀就往二樓衝，被告就從一樓
    追到二樓，被告到二樓時沒有拿刀刺門或破門也沒有踹門或
    撬門等語（見他卷第36頁）；再於本院審理時證稱：伊看到
    被告往廚房抽刀，伊轉身就跑，不知道被告抽刀後有無轉身
    ，也不知道被告追伊的時候有無拿刀等語（見本院卷第150
    至151 頁），可見證人即告訴人對於被告究竟有無從住處一
    樓至二樓持刀追殺告訴人乙節，前後陳述不一，而此情節為
    本案判斷被告是否構成恐嚇危害安全罪之關鍵，證人即告訴
    人竟無法證述前後一致，是證人即告訴人上開證述，是否可
    採，並非無疑。
  ⒌其次，依證人即告訴人之證述，對於告訴人與被告之女兒即
    甲女是否在樓梯間親眼目睹被告持刀追殺告訴人乙事，證人
    即告訴人先於警詢時證稱：現場甲女有看到被告持水果刀要
    追殺伊等語（見警卷第13頁）；嗣於偵查中改口證稱：被告
    就在客廳抓狂開始拿東西亂甩丟伊，當時伊女兒有聽到，她
    有在樓梯上看到，後來被告就很生氣往廚房走過去拿一把約
    20公分的水果刀，伊看到拿刀就往二樓衝，被告就從一樓追
    到二樓，伊就叫女兒趕快去房間，並將房間鎖起來等語（意
    指甲女並未看到被告持刀追殺告訴人，只有聽到及看到被告
    亂甩東西，見他卷第36頁）；再於本院審理時先證稱：伊不
    確定女兒是否在二樓房間，但伊女兒有跟伊說她當時在樓梯
    那邊等語（見本院卷第146 頁），經審判長詢以「你說甲女
    在樓梯口，這是妳女兒跟妳說的嗎？」告訴人以：伊有看到
    她在樓梯口，伊就和甲女一起跑回房間，因為當時被告有在
    外面推門，伊就和女兒合力把門關起來等語（見本院卷152
    頁），足見證人即告訴人對於甲女於案發當時是否處於樓梯
    間並親眼目睹被告持刀追殺告訴人之證述莫衷一是。且關於
    被告是否有在住處二樓房間門外推門試圖進入一節，證人即
    告訴人證述更是前後齟齬，於偵查中先信誓旦旦證稱：被告
    到二樓時沒有拿刀刺門或破門也沒有踹門或撬門等語（見他
    卷第36頁），卻於本院審理時改稱：因為當時被告有在外面
    推門，伊就和女兒合力把門關起來等語（見本院卷152 頁）
    ，益見證人即告訴人上開證稱存有重大瑕疵，實難逕為採信
    。
  ⒍再者，依證人即告訴人提出案發時之錄音檔，經少家法院勘
    驗，制有勘驗筆錄如下：檔名「乙○○」（時長:1分30秒，見
    偵卷第71至73頁）00:00-00:04：（東西掉落聲）00:07-00:
    16：被告：你怎樣？蛤？我為這個家庭努力不夠是不是？是
    不是？告訴人：我以前也沒有做錯事00:17-00:28：（東西
    碎裂聲）被告：我對這個家庭努力不夠是不是？告訴人：你
    要幹嘛？（東西掉落聲、跑步聲）00:28-00:42：告訴人呼
    叫甲女名字！（背景為跑步聲）！鎖門！鎖門！（情緒轉變
    為哭喊）快點你爸爸瘋了！媽媽抱（哭泣）你爸爸瘋了00:4
    3-00:46：被告（被告人在門外，聲音模糊）我跟你講哦…你
    再…試試看00:49-00:53：甲  女：怎樣啊？告訴人：你爸爸
    拿刀00:57-01:01：告訴人：（前面不清楚）他拿東西丟我
    然後拿刀（哭泣）01:05-01:10：告訴人：不要開門，不要
    開門（持續哭泣，01:08秒有撞門聲）01:14-01:27：告訴人
    :不要報警（哭泣）甲  女:等一下啦我報啦（被害人哭泣）
    甲  女:我來我來我來倘如證人即告訴人所述甲女在樓梯間
    有目睹全程，並與告訴人一同跑至二樓房間，又係全程錄音
    之情況下，豈有證人即告訴人竟大聲呼叫甲女名字，並喊「
     鎖門!鎖門！快點你爸爸瘋了！媽媽抱（哭泣）你爸爸瘋了
    」，嗣甲女尚問證人即告訴人「怎樣啊？」，證人即告訴人
    再告知「你爸爸拿刀」，顯見甲女並未親眼見聞案過經過，
    以致需要證人即告訴人大叫「鎖門」，及解釋鎖門原因為「
    你爸爸拿刀」，更見證人即告訴人上開證述與錄音內容不符
    ，故在證人即告訴人證述具有重大瑕疵，又與錄音內容相左
    之情況下，礙難憑證人即告訴人單一瑕疵證述，遽為認定被
    告涉犯恐嚇危害安全罪。
  ㈡證人甲女少家法院證述與錄音內容不符，無法作為補強證據
  ⒈證人甲女於109年9月24日，在少家法院審理通常保護令事件
    時固證稱：109年6月20日早上，伊在睡覺時，就起來走到一
    樓，看到被告生氣拿桌上滑鼠、置物盒丟告訴人，滑鼠、置
    物盒有丟到告訴人，滑鼠跟置物盒也摔碎了，他們吵一吵後
    ，被告就去廚房拿刀追媽媽，伊與被告就跑回樓上房間，被
    告就追到房間外面，伊跟告訴人就把房間關起來，被告就一
    直想要打開門進來，伊就用自己的手機報警等語（見警卷第
    12至13頁），然證人甲女倘若親眼目睹，豈有需要證人即告
    訴人先大聲呼叫甲女名字，大喊「鎖門」，證人甲女尚問證
    人即告訴人「怎樣啊？」，足認證人甲女應未親眼見聞被告
    有持刀追殺告訴人之情。況證人即告訴人於本院審理時已證
    稱：伊有看到被告抽刀，但是被告追伊的時候伊不知道被告
    是否有拿刀等語（見本院卷第151 頁），則證人甲女若在一
    樓轉身與證人即告訴人一同自一樓跑至二樓進入房間，豈能
    看見被告持刀追殺證人即告訴人，甚至還需要證人即告訴人
    先大聲呼叫甲女名字並指示甲女「鎖門」乙情！
  ⒉此外，倘證人甲女確有親眼見聞案發經過，焉有報案時會向
    警察說明「父親打母親」等語，此有員警109年6月20日職務
    報告可佐（見偵卷第27頁）。又參以證人甲女自承109年6月
    20日後便與證人即告訴人同住，被告則自該日起搬離原住處
    （見偵卷第45頁），直到109年9月24 日始至少家法院就109
    年度家護字第1266號通常保護令事件作證，顯無法排除證人
    甲女可能情感上較偏向證人即告訴人，加以自案發後經常聽
    同住方即告訴人一面之詞，因而於證述時恐作出較有利於證
    人即告訴人之證述，亦不無可能，是證人甲女上開證述既與
    客觀錄音內容存有矛盾，與證人即告訴人證稱復未一致，委
    難以證人甲女之證述作為補強證人即告訴人單一瑕疵證述之
    證據。
五、綜上所述，關於被告於109年6月20日持刀恐嚇告訴人部分，
    證據僅有證人即告訴人所為之瑕疵證述，且與錄音內容不符
    ，而證人甲女之證述除與錄音內容相悖外，更與證人即告訴
    人之證述互有出入，可見本案僅有證人即告訴人單一瑕疵證
    述，並無其他補強證據足以補強，使其證明力達於一般人均
    不致有所懷疑而得確信其為真實之程度，在被告堅決否認之
    情況下，自無從使本院獲致被告確有此部分犯行之確信。此
    外，復查無其他積極證據，足證被告有公訴意旨所指其於10
    9年6月20日持刀恐嚇告訴人之犯行，揆諸前述說明，此部分
    之犯罪並不能證明，即應就公訴意旨所指被告恐嚇危害安全
    犯行，諭知被告為無罪之判決，以昭審慎。
六、至被告傷害告訴人部分，因告訴人於本院審理時撤回告訴，
    由本院另為不受理判決在案。
據上論斷，應依刑事訴訟法第301條第1項，判決如主文。
本案經檢察官翁誌謙提起公訴，檢察官劉淑慧到庭執行職務。
中    華    民    國    110    年    12   月    22    日
                  刑事第一庭   審判長法  官  莊珮君
                                     法  官  賴建旭
                                     法  官  侯弘偉
以上正本證明與原本無異。
如不服本判決應於收受判決後20日內向本院提出上訴書狀，並應
敘述具體理由。其未敘述上訴理由者，應於上訴期間屆滿後20日
內向本院補提理由書(均須按他造當事人之人數附繕本)「切勿逕
送上級法院」。
因疫情而遲誤不變期間，得向法院聲請回復原狀。
中　　華　　民　　國　 110　　年　　12　　月　　22　　日
                                     書記官  劉冠宏